臺灣高等法院高雄分院刑事判決　　　　　　　　　九十三年度上易字第五三七號
　　上訴人即被告　甲○○
右上訴人因違反保護令罪案件，不服臺灣高雄地方法院九十三年度易字第九七七號中
華民國九十三年八月二十五日第一審判決（聲請簡易判決處刑案號：臺灣高雄地方法
院檢察署九十三年度偵字第五七四八、六０六三、六一五二號），提起上訴，本院判
決如左：
    主  文
上訴駁回。
    事  實
一、甲○○前於民國九十二年間因違反保護令罪案件，經臺灣高雄地方法院於九十三
    年一月二十八日判處有期徒刑六月確定，甫於九十三年十月二十八日執行完畢（
    不構成累犯），仍不知悔改。緣甲○○與丙○○原有同居之事實上夫妻關係，二
    人間具有家庭暴力防治法第三條第二款所定之家庭成員關係，甲○○前經臺灣高
    雄地方法院家事法庭認其經常無故酒後辱罵毆打丙○○，對丙○○長期身體及精
    神虐待之家庭暴力行為，而於九十二年五月二十一日，依家庭暴力防治法第十三
    條之規定，以九十二年度家護字第二八六號民事通常保護令，裁定令甲○○不得
    對丙○○實施身體或精神上不法侵害行為，及不得直接或間接騷擾丙○○，保護
    令有效期間為一年，且該保護令已於九十二年八月二十一日送達予甲○○收受。
    詎甲○○於同居關係中，仍基於違反前開民事通常保護令之概括犯意，於下列時
    間，連續違反前開依家庭暴力防治法第十三條裁定之禁止實施家庭暴力之行為：
    (一)於九十三年三月十日晚上十一時許，於高雄縣鳳山市○○路四九０號五樓住處
    飲酒時，因不滿丙○○勸導其不要飲酒，竟憤而摑打丙○○耳光二下（未成傷）
    。(二)於九十三年三月十七日凌晨零時二十五分許，酒後返回上址與丙○○發生口
    角爭執，並動手拍打丙○○手背（未成傷），不讓丙○○睡覺。(三)於九十三年三
    月十八日晚上十一時許，在其友人處飲酒後返回上址與丙○○發生口角，不讓丙
    ○○睡覺，且欲動手毆打丙○○，適經丙○○之子郭志儀聞聲出面阻止。因而違
    反前開民事通常保護令，
二、案經丙○○向高雄縣政府警察局鳳山分局告發後，報請臺灣高雄地方法院檢察署
    檢察官偵查聲請以簡易判決處刑，嗣經原審法院改依通常程序審理。
    理  由
一、訊據被上訴人即被告甲○○（下稱被告）坦承因感情及金錢因素，多次與被害人
    丙○○發生口角之事實，惟矢口否認有何毆打被害人丙○○，及不讓被害人丙○
    ○睡覺之犯行，辯稱：我於九十三年三月十日因金錢及感情之事與丙○○發生爭
    吵，但並未與丙○○有肢體衝突；九十三年三月十七日丙○○接到電話出去，她
    返家後，我詢問她去何處，她不告訴我，反而打電話報警；九十三年三月十八日
    我整理行李要離開，丙○○不讓我離開，二人拉扯中，丙○○大喊救命，丙○○
    之子郭志儀聞聲自房間出來，並且拿煙灰缸打我頭部受傷云云。
二、經查：
  (一)被害人丙○○前向原審法院聲請核發保護令，經原審法院家事法庭認被告經常無
    故酒後辱罵毆打被害人丙○○，對被害人丙○○長期身體及精神虐待之家庭暴力
    行為，而於九十二年五月二十一日以九十二年度家護字第二八六號民事通常保護
    令，依家庭暴力防治法第十三條之規定，裁定令被告不得對被害人丙○○實施身
    體或精神上不法侵害行為，及不得直接或間接騷擾被害人丙○○，保護令有效期
    間為一年，且該保護令已於九十二年八月二十一日送達予甲○○收受等情，已經
    被告承認在卷，並有原審法院九十二年度家護字第二八六號民事通常保護令及送
    達回證一份（均影本）附卷為憑，足堪認定。
  (二)右揭犯罪事實，業據被害人丙○○於警詢中指述綦詳，而被告於警、偵訊中亦供
    承於右揭時、地確有與被害人丙○○發生口角、拉扯之事實，其中事實一(三)部分
    ，並經證人即被害人丙○○之子郭志儀於警、偵訊，及與郭志儀同居之證人即被
    告之女洪于婷於警訊中陳述明確，佐以被害人三份警詢筆錄製作時間，與其所指
    述案發時間均相隔不久，衡情被害人應無編詞誣陷之虞，堪認被害人陳峰美之指
    訴與事實相符。被告所為，雖未致被害人丙○○受傷，惟其所為，已達對於被害
    人丙○○實施身體或精神上不法侵害行為，顯已違反前開保護令甚明。又家庭暴
    力防治法所稱家庭暴力者，謂家庭成員間實施身體或精神上不法侵害之行為，該
    法第二條第一項定有明文。亦即只要家庭成員間有為不法侵害之行為，即屬家庭
    暴力，並不以使對方實際上心生畏懼或構成其他刑事犯罪為要件，是被告上訴理
    由指摘上述行止並未成傷，抑或是否足以使被害人丙○○精神上心生畏懼，並無
    科學鑑定足以證明云云，顯有誤會。另證人洪于婷、郭志儀於警詢及偵訊時之陳
    述，經核相符，自難僅因郭志儀為被害人丙○○之子，即謂其陳述不可採，況且
    洪于婷為被告之女，其陳述衡諸情理當無偏頗之虞。被告如是質疑，亦屬多餘。
    綜上論述，本件事證明確，被告違反保護令之犯行，至堪認定。
三、核被告所為，係犯家庭暴力防治法第五十條第一款之違反禁止實施家庭暴力行為
    保護令罪。被告先後三次犯行，時間緊接，犯罪構成要件相同，顯係基於概括犯
    意反覆為之，應依連續犯之規定論以一罪，並加重其刑。
四、原審認被告罪證明確，因而適用家庭暴力防治法第五十條第一款，刑法第十一條
    前段、第五十六條之規定（另論罪法條援引罰金罰鍰提高標準條例第一條前段，
    應屬贅引），並審酌被告前已因違反保護令罪案件，經原審判處有期徒刑六月確
    定，雖不構成累犯，惟仍不知悔改，無視法院所為民事通常保護令裁定，且不知
    反省，以理性方式與被害人溝通協調，一再因細故以家庭暴力行為相向，對被害
    人之身心造成極大之壓力及影響等一切情狀，量處有期徒刑七月。其認事用法，
    核無不合，量刑亦屬允當。被告上訴意旨否認犯罪，指摘原判決不當為無理由，
    應予駁回。
據上論斷，應依刑事訴訟法第三百六十八條，判決如主文。
本案經檢察官乙○○到庭執行職
中      華      民      國    九十三    年     十一     月    二十四    日
                              臺灣高等法院高雄分院刑事第七庭
                                  審判長法官  莊飛宗
                                        法官  曾逸誠
                                        法官  黃三友
右正本證明與原本無異。
不得上訴。
                                  法院書記官  黃玉珠
中      華      民      國    九十三    年     十一     月    二十四    日
附錄本判決論罪科刑法條：
家庭暴力防治法第五十條
違反法院依第十三條、第十五條所為之下列裁定者，為本法所稱之違反保護令罪，處
三年以下有期徒刑、拘役或科或併科新台幣十萬元以下罰金︰
一  禁止實施家庭暴力行為。
二  禁止直接或間接騷擾、接觸、通話或其他連絡行為。
三  命遷出住居所。
四  遠離住居所、工作場所、學校或其他特定場所。
五  命完成加害人處遇計畫：戒癮治療、精神治療、心理輔導或其他治療、輔導。
